臺灣澎湖地方法院刑事判決　　　　　　　　　　　　　　九十三年度易字第一六號
　　公　訴　人　臺灣澎湖地方法院檢察署檢察官
　　被　　　告　甲○○
右列被告因傷害案件，經檢察官聲請簡易判決處刑（九十二年度偵字第四八三號），
本院馬公簡易庭認不宜以簡易判決處刑，移
    主    文
甲○○傷害人之身體，處拘役參拾日，如易科罰金，以參佰元折算壹日。
    事    實
一、甲○○係位於澎湖縣馬公市○○街二之一號之「彩色巴黎卡拉ＯＫ」服務生，於
    民國九十二年六月二十九日凌晨三時許，在該處因細故與乙○○○發生爭執，竟
    基於傷害人之身體之犯意，拿起該店內沖茶器一只，向乙○○○頭部丟擲，乙○
    ○○以左手回擋，因而受有左肘瘀傷合併擦傷之傷害。嗣經乙○○○至行政院衛
    生署澎湖醫院驗傷後，持驗傷單報警，循線查獲。
二、案經乙○○○訴由澎湖縣警察局馬公分局報請臺灣澎湖地方法院檢察署檢察官聲
    請簡易判決處刑，經本院馬公簡易庭認不宜以簡易判決處刑，移送本院改依通常
    程序審理。
    理    由
一、被告甲○○固坦承當天有與告訴人在「彩色巴黎卡拉ＯＫ」發生爭執，惟矢口否
    認有何傷害犯行，辯稱：當天告訴人懷疑伊與告訴人先生鄭重慶有不正常往來，
    罵一罵就離開；過一會告訴人又帶伊同居人王慶濱來，但感覺自己理虧又離開；
    伊並未持沖茶器丟擲告訴人云云。經查：右揭犯罪事實，業據告訴人乙○○○指
    述：兩人發生口角後，被告拿起沖茶器向伊頭部丟來，伊就用左手來擋，所以就
    被打傷；被毆傷後，伊馬上到澎湖醫院就醫等語明確（見警訊卷第四頁、偵查卷
    第八頁、本院九十三年七月七日審理筆錄），核與卷內所附驗傷診斷書所載情形
    相符。又經本院向行政院衛生署澎湖醫院查詢告訴人上開傷勢可能造成原因，該
    院回覆：告訴人左肘傷勢為鈍傷，可能經撞擊到堅硬物品表面產生，或可能經移
    動的硬物撞擊產生，有該院澎醫病字第０九三０００一四九一號函可稽，而被告
    於本院審理時，陳稱該店內沖茶器為玻璃外覆塑膠所製，約兩個手掌合起來大小
    等語，因此，該店內沖茶器，顯係略具重量之堅硬物品，告訴人所述造成傷害之
    情節，亦與醫院診斷結果相符。本院並斟酌告訴人於凌晨時分，因傷放棄正常睡
    眠時間，旋即至醫院就診等情狀，認告訴人所述，應堪予以採信。至於該紙驗傷
    診斷書固記載告訴人另受有左小腿擦傷之傷害，惟公訴人認為該傷勢並非被告本
    件犯行所致，有聲請簡易判決處刑書可稽，另參酌被告係持沖茶器向告訴人頭部
    丟擲，亦堪認上開傷勢，並非被告犯意所及，併此說明。綜上所述，被告所辯，
    無非為事後卸責之詞，不足採信。本案事證明確，被告犯行堪以認定。
二、核被告甲○○所為，係犯刑法第二百七十七條第一項傷害罪。爰審酌被告係因與
    告訴人產生口角後，一時氣憤，持略具重量之沖茶器丟擲告訴人，告訴人所受傷
    勢尚非嚴重，及被告犯後猶飾詞否認犯行，迄未賠償告訴人身心所受損害等一切
    情狀，量處如主文所示之刑，並諭知易科罰金之折算標準。
據上論斷，應依刑事訴訟法第二百九十九條第一項前段，刑法第二百七十七條第一項
、第四十一條第一項前段，罰金罰鍰提高標準條例第一條前段、第二條，判決如主文
。
本案經檢察官陳建佑到庭執行職務。
中      華      民      國      九十三      年    七     月     二十    日
                                  臺灣澎湖地方法院刑事庭
                                        審判長法  官  管安露
                                              法  官  陳介安
                                              法  官  李宛玲
右正本證明與原本無異。
如不服本判決，應於判決送達後十日內，向本院提出上訴狀（須附繕本）。
中      華      民      國      九十三      年    七     月    二十一   日
                                              書記官  莊茹茵
論罪法條：
刑法第二百七十七條第一項：
傷害人之身體或健康者，處三年以下有期徒刑、拘役或壹仟元以下罰金。
